【裁判字號】    90,毒抗,15
【裁判日期】    891031
【裁判案由】    聲請強制戒治
【裁判全文】
臺灣高等法院高雄分院刑事裁定                        九十年度毒抗字第一五號
      抗  告  人
      即  被  告  甲○○
右列抗告人因違反毒品危害防制條例案件，經檢察官聲請強制戒治，不服臺灣高雄地
方法院中華民國八十九年十月三十一日裁定（八十九年度毒聲字第八五五九號），提
起抗告，本院裁定如左：
      主      文
抗告駁回。
      理      由
一、抗告意旨略以：抗告人甲○○於民國八十九年八月三十一日十三時四十五分因施
    用毒品而誤觸法網，然自民國八十九年九月起抗告人甲○○即下定決心戒除惡習
    ，遠離朋友，至今不曾再施用，日前接獲臺灣高雄地方法院刑事裁定（八十九年
    度毒聲字第八五五九號）命抗告人令入戒治處所，施以強制戒治一年，顯屬過重
    ，抗告人仍願意再採尿送驗，證明所言云云。
二、本件原審裁定以抗告人即被告甲○○前因施用第一級毒品海洛英案件，經強制戒
    治後交付保護管束期滿，由臺灣高雄地方法院檢察署檢察官於民國八十九年三月
    六日以八十九年度戒毒偵字第二八七號不起訴處分確定在案。惟查，抗告人即被
    告復於民國八十九年八月三十一日十三時四十五分回溯二十四小時內某時，在高
    雄市不詳處所施用第一級毒品海洛英，為警方於民國八十九年八月三十一日十一
    時三十分，在高雄市○○區○○路一二九號三樓之三住處查獲及其同意採尿送驗
    呈現甲基安非他命陽性反應之事實，業經抗告人即被告警訊中自白不諱，並有高
    雄市政府衛生局出具之尿液檢驗報告書附卷可稽，復有臺灣高雄地方法院檢察署
    不起訴處分書及刑案資料查註紀錄表均在卷可參。是以抗告人即被告於前開不起
    訴處分後，五年以內再犯毒品危害防治條例第十條第一項之施用第一級毒品罪，
    應依毒品危害防制條例第二十三條第二項令甲○○入戒治處所，施以強制戒治壹
    年云云。
三、經查：抗告人甲○○於民國八十九年八月三十一日十三時四十五分回溯二十四小
    時內某時，在高雄市不詳處所施用第一級毒品海洛英，為高雄市政府警察局刑警
    大隊一隊一分隊於八十九年八月三十一日十一時三十分，在高雄市○○區○○路
    一二九號三樓之三住處查獲及其同意採尿送請高雄市政府衛生局檢驗經依免疫學
    分析法及TOXI-LAB方法檢測均呈現甲基安非他命陽性反應之事實（詳見警卷第八
    頁）；而以此雙重檢驗方法作藥物及其代謝產物之定性及定量分析，當無偽陽性
    反應，其檢驗結果自屬可採。業經抗告人即被告警訊中自白不諱（詳見警卷第三
    頁），並有高雄市政府衛生局出具之尿液檢驗報告書附卷可稽，復有臺灣高雄地
    方法院檢察署不起訴處分書及刑案資料查註紀錄表均在卷可參。是以，原審根據
    尿液檢驗報告書、臺灣高雄地方法院檢察署不起訴處分書及刑案資料查註紀錄表
    依檢察官聲請並依毒品危害防治條例第二十三條第二項，據以裁定將被告甲○○
    令入戒治處所，施以強制戒治壹年，於法有據，核無不合。抗告人徒執陳詞，以
    其自八十九年九月起即已下定決心戒除惡習，遠離朋友，至今不曾再施用毒品等
    語而提起抗告，其抗辯縱令屬實，亦無礙於原審裁定將其令入強制戒治處分之實
    施，蓋原審裁定將抗告人即被告甲○○令入戒治處所，施以強制戒治壹年，乃係
    就抗告人即被告甲○○於民國八十九年八月三十一日十三時四十五分回溯二十四
    小時內某時，在高雄市不詳處所施用第一級毒品海洛英，為高雄市政府警察局刑
    警大隊一隊一分隊於八十九年八月三十一日十一時三十分，在高雄市○○區○○
    路一二九號三樓之三住處查獲之犯罪事實所為之強制處分，因此，被告據以聲請
    撤銷原裁定所為之抗告意旨，並不能推翻原審所為之裁定，其抗告容屬無據，顯
    無理由，應予駁回。
四、據上論結，應依刑事訴訟法第四百十二條，裁定如主文。
中      華      民      國    九十      年      一      月     十八     日
                              臺灣高等法院高雄分院刑事第七庭
                                  審判長法官  王光照
                                        法官  黃仁松
                                        法官  黃壽燕
右正本證明與原本無異。
不得再抗告。
                                      書記官  蘇恒仁
中    華    民    國      九十      年       一       月     十  九     日
                                                                        Ｆ


司法院資訊處製作；財團法人民間司法改革基金會備份。
